臺灣士林地方法院民事判決
110年度訴字第606號
原      告  謝淑美  
訴訟代理人  陳明宗律師
被      告  大葉高島屋百貨股份有限公司
法定代理人  葉季展  
訴訟代理人  王俊翔律師
複代理人    呂季穎律師
            汪思翰律師
            邱云莉律師
上列當事人間請求損害賠償事件，本院於民國111年8月29日言詞
辯論終結，判決如下：
    主  文
被告應給付原告新臺幣伍拾貳萬壹仟肆佰陸拾肆元，及其中新臺
幣貳萬貳仟柒佰肆拾元自民國一百一十一年四月二十二起至清償
日止，其餘新臺幣肆拾玖萬捌仟柒佰貳拾肆元自民國一百一十年
八月十一日起至清償日止，均按週年利率百分之五計算之利息。
原告其餘之訴駁回。
訴訟費用由被告負擔百分之十一，餘由原告負擔。
本判決第一項於原告以新臺幣壹拾柒萬參仟捌佰貳拾壹元為被告
供擔保，得假執行。但被告如以新臺幣伍拾貳萬壹仟肆佰陸拾肆
元為原告預供擔保，得免為假執行。
原告其餘假執行之聲請駁回。
    事  實  及  理  由
壹、程序方面：
    按訴狀送達後，原告不得將原訴變更或追加他訴，但擴張或
    減縮應受判決事項之聲明者，不在此限，民事訴訟法第255
    條第1項第3款定有明文。原告起訴時聲明第一項所請求被告
    給付之本金為新臺幣(下同)379萬3,951元，嗣於審理中擴張
    該請求本金後，復減縮該請求本金為459萬7,300元（見本院
    卷第417頁民事準備五狀），經核原告所為上開擴張應受判
    決事項之聲明，於法尚無不合，應予准許。
貳、實體方面：　　
一、原告主張：
  ㈠原告為訴外人藝東方企業有限公司（下稱藝東方公司）代表
    人，於被告之大葉高島屋百貨設櫃，負責銷售配偶所製作之
    陶瓷藝術品，被告於大葉高島屋百貨3樓與4樓之樓梯間設置
    飲水機，因該飲水機使用時會滲漏水，或被告員工利用飲水
    機洗滌杯子、便當盒時將水滴濺到地板，導致該處地板濕滑
    ，曾使員工滑倒，樓管人員遂指示清潔人員於該飲水機區域
    （下稱系爭區域）鋪設紙箱，以吸收地板殘留水分；然被告
    雖公告指示員工不得利用飲水機洗滌杯盤，仍有部分員工違
    反該公告，被告亦知此情，即應採取正面應對措施，以避免
    地板持續濕滑，然被告僅指示清潔人員於地板鋪設紙箱，紙
    箱鋪設後，倘地板無殘留水分或紙箱尚未吸足水分，乾糙之
    紙箱與地板摩擦係數不足，會使紙箱無法緊貼地板而滑動，
    將造成經過之人滑倒，此情況係一般智識之人所能預見，被
    告竟未設置警示標誌或將該紙箱固定於地板以避免滑動，對
    系爭區域有疏於管理之情事；嗣原告於民國109年12月16日
    中午自4樓往下行經系爭區域，踩踏到被告所鋪設密接4樓往
    下樓梯之紙箱，因紙箱未緊貼地板，而失足滑倒（下稱系爭
    事故），造成左側脛骨及腓骨下端閉鎖性骨折及臀部挫傷（
    下稱系爭傷害）。
  ㈡原告在大葉高島屋百貨設櫃，按月給付被告依銷售額一定比
    例計算之金錢及賣場維持費、停車贊助金、收銀費用、宣傳
    贊助金，被告則負有提供櫃位、舉辦行銷活動及場地維持等
    義務，是兩造間成立櫃位之租賃契約，被告即負有提供原告
    安全無虞環境之從給付義務，如環境危險，對原告承租櫃位
    之使用收益有妨害或妨害之虞，被告即應依民法第423條規
    定，以適當方法除去及防止該問題產生，則被告未以適當方
    法除去系爭區域飲水機水分殘留於地板恐使人滑倒，及所鋪
    設紙箱與地板之摩擦係數過低時將致人滑倒之危險，有怠於
    履行租賃契約之保持義務，原告得依民法第227條、227條之
    1規定，請求被告賠償損害。再者，被告有管理大葉高島屋
    百貨環境及監督商場安全之義務，被告之樓管人員為被告所
    使用及監督，被告之樓管人員明知系爭區域有飲水機水分殘
    留於地板恐使人滑倒，及所鋪設紙箱與地板之摩擦係數過低
    時將致人滑倒之危險，卻未積極改善，僅指示清潔人員以前
    述鋪設紙箱之方式處理，未將所鋪設紙箱固定於地板及設置
    警示標誌，即有疏於管理而未盡善良管理人之注意義務之情
    事，顯有過失，原告得依民法第184條第1項、民法第188條
    第1項規定，請求被告賠償損害；又原告係因被告所鋪設紙
    箱與地板之摩擦係數不足，踩滑導致骨折，而被告為大葉高
    島屋百貨所在建物之所有人，地板屬於建物之一部，被告不
    得恣意鋪設未經檢驗合格或未經國家許可之紙板或物品等於
    地板用以吸水，系爭區域遭被告鋪設紙箱，已不具可合理期
    待之安全性，依民法第191條第1項規定，應推定被告於該地
    板之保管上有欠缺，且原告權利受侵害係因該地板瑕疵所致
    ，被告應對原告負損害賠償責任。
  ㈢爰依民法第227條、第227條之1及第184條第1項前段、第188
    條第1項、第191條第1項、第193條第1項、第195條第1項規
    定（以上契約關係及侵權行為關係之請求權基礎，請求擇一
    為有利判決），請求被告賠償原告下列損害：1.醫療、復健
    、醫療用品等費用：共計12萬859元。2.車資：原告於110年
    1月5日、同年2月2日、同年4月6日、同年8月12日自住家搭
    乘計程車前往就診，共支出6,600元。3.看護費用：原告因
    受到系爭傷害，自109年12月16日起至110年8月11日止須休
    養，不能工作，而原告自109年12月19日出院後至110年8月1
    日共計7個月又22日，係由配偶照顧看護，以單日2,200元計
    算，看護費用共計51萬400元。4.工作收入損失：原告獨資
    設立藝東方公司，自行一人銷售陶瓷藝術品並賺取利潤，無
    其他受雇人協助，而以公司名義進行簽約、開立發票等，較
    自然人為之更符合法令規範，原告始以公司名義經營，會計
    帳目上歸屬於藝東方公司之營業收入，仍不得否定本質上為
    原告努力獲得之個人收入，自屬原告之實質收入；而原告因
    受到系爭傷害，自109年12月16日起至110年8月11日止共計7
    個月又25日不能工作，無法進行銷售，取消在大葉高島屋百
    貨、SOGO百貨復興館及中壢館之展覽檔期，依藝東方公司10
    9年度損益及稅額計算表中損益項目記載之營業收入淨額453
    萬3607元，計算原告109年度每月銷售勞動所得收入為37萬7
    ,801元，是原告受有工作收入損失共295萬9,441元。5.精神
    慰撫金：原告受傷後，長期行動不便，下肢經常疼痛、肌肉
    無力，並需面臨三次手術之壓力，嚴重影響工作及造成心理
    憂鬱痛苦，應得請求慰撫金100萬元等語。
  ㈣並聲明：1.被告應給付原告459萬7,300元，及其中2萬2,740
    元（原告民事準備四狀追加請求之醫療費用1萬6,140元、就
    診交通費用6,600元）自民事準備四狀送達被告翌日起清償
    日止，其餘457萬4,560元自起訴狀繕本送達翌日起至清償日
    止，均按週年利率百分之5計算之利息；2.願供擔保，請准
    宣告假執行（見本院卷第417頁民事準備五狀、本院卷第453
    頁筆錄）。
二、被告則以：
  ㈠被告係委任訴外人東京都環保服務股份有限公司（下稱東京
    都公司）負責大葉高島屋百貨之環境清潔，被告於系爭區域
    已貼上禁止利用飲水機洗滌餐具、杯子之警示公告，仍有部
    分員工未遵指示，於該處洗滌杯盤，致有水花弄濕地板，負
    責系爭區域之清潔人員鍾辰蕙為防止地板水漬有濕滑之虞，
    遂鋪上足以吸水之紙板，並將紙板塞到飲水機下面固定，再
    三確認不會滑動，足見被告或鍾辰蕙為防止水漬殘留，均已
    於事前盡相當注意義務；又東京都公司有多次得獎實績及國
    家認證，設置專職人員清潔及打掃大葉高島屋百貨，並定期
    巡檢及隨時注意清潔，系爭區域係鍾辰蕙負責之範圍，其每
    隔1小時便前來清潔，及確認紙板位置或是否因潮濕而破損
    ，倘被告員工發現地上有不潔狀況，亦會在被告與東京都公
    司建立之LINE群組即刻通知清潔人員處理，是原告對大葉高
    島屋百貨之環境整潔及安全狀況，均已盡相當注意義務，是
    原告對被告並無損害賠償請求權。
  ㈡兩造間之契約明載「抽成費用、賣場維持費、停車場贊助金
    、收銀費用、宣傳贊助金…」之特別約定事項，與民法第421
    條所定當事人約定，一方以物租予他方使用、收益，他方支
    付租金之法律性質，不完全相符，故原告主張租賃契約之請
    求權基礎，實有疑義。再者，原告主張被告應就設置之飲水
    機滲漏或地面紙板，負工作物所有人之責任，然飲水機或紙
    板係動產而非工作物，本件顯無民法第191條第1項之適用。
  ㈢退步言，縱認被告應對原告負賠償責任，惟關於原告所請求
    項目：1.醫療用品費用：除振興醫院診斷證明書明載之「助
    行器」外，其餘原告購買之醫療用品費用均非必要，不得請
    求。2.車資：原告未提出車資證明，實無所憑。3.看護費用
    ：依振興醫院111年3月9日振行字第1110001377號函，原告
    出院後至多僅需休養及他人全日照顧2個月，且依臺北醫學
    大學附設醫院111年2月25日校附醫歷字第000000000函，可
    證原告於110年8月12日前往就診時，傷勢早已痊癒，並無需
    專人照顧及不能工作之情形，原告主張他人全日照顧之時間
    顯然不實；又原告得請求之每日看護費用應以1,000元為適
    當，至多不得逾2,000元。4.工作收入損失：原告與藝東方
    公司各有其人格，分屬不同權利主體，不得以藝東方公司之
    營業收入認定原告不能工作之損失；又原告出院後僅需休養
    2個月，110年8月12日就診時，傷勢亦早已痊癒，並無不能
    工作之情形，原告主張不能工作之時間顯然不實；且據藝東
    方公司109年度營利事業所得稅結算申報書損益項目中之薪
    資支出記載32萬3,634元，可知唯一員工即原告之平均每月
    勞動所得收入為3萬125元，原告逾此數額計算之請求，亦屬
    無據。5.精神慰撫金：原告未提出證據證明其因憂鬱、壓力
    致受有精神上損害，且主張金額亦屬過高等語，資為抗辯。
  ㈣並聲明：1.原告之訴駁回；2.如受不利判決，願供擔保請准
    宣告假執行。
三、本院之判斷：　
　㈠原告主張其為藝東方公司負責人，在被告經營之大葉高島屋
    百貨設櫃，負責銷售配偶所製作之陶瓷藝術品，被告於大葉
    高島屋百貨3樓與4樓之樓梯間設置飲水機，並由清潔人員於
    飲水機處鋪設紙箱，以吸收地板殘留水分，適原告於109年1
    2月16日中午至飲水機裝水，於踩踏到鋪設之紙箱而滑倒，
    因此受有系爭傷害等情，為被告所不爭執，並有原告所提振
    興醫療財團法人振興醫院診斷證明書5紙為證（本院卷第24
    、26、28、30、32頁），原告此部分主張應堪信為真實，惟
    就原告主張應負侵權行為責任及不完全給付責任，則為被告
    所否認，並以前詞置辯。
　㈡按因故意或過失，不法侵害他人之權利者，負損害賠償責任
    ；不法侵害他人之身體或健康者，對於被害人因此喪失或減
    少勞動能力或增加生活上之需要時，應負損害賠償責任；不
    法侵害他人身體、健康、名譽、自由、信用、隱私、貞操或
    不法侵害其他人格法益而情節重大者，被害人雖非財產上之
    損害，亦得請求賠償相當之金額。民法第184條第1項前段、
    第193條第1項、第195條第1項分別定有明文。經查：
　⒈被告將大葉高島屋之清潔工作委由東京都公司負責，此有原
    告所提清潔服務業務委託承攬契約書影本可參（本院卷第40
    5至410頁）。而東京都公司派駐負責清潔人員鍾辰蕙於審理
    中證稱：伊負責清潔區域為員工廁所三樓半（三樓到四樓之
    間）、四樓半，還有三樓、四樓客人的廁所， 廁所外面銜
    接樓梯有個平台，也是伊的清潔範圍，廁所清潔完後會把鋪
    在飲水機前面的紙箱換新的，因為前一天舊的紙箱下班前我
    們不會去收，隔天早上清潔工作後會將前一天紙板換新的，
    或是有每小時定時清潔有特別濕的時候會再做更換，鋪上紙
    板是業主有公告說請大家不要在飲水台上洗杯子、便當盒，
    但還是有人會這樣子做，若動作大點水會潑出來會導致在飲
    水機下方會是濕的，大葉高島屋總務處有跟清潔主任指示要
    鋪紙板，所以才會鋪紙板去吸水，可能有些人走過會滑，因
    為是磁磚地板有人走動較大或急可能會拉到紙板會滑，所以
    一般換了新紙板後會把它塞到飲水機底下，伊也會上去踩一
    踩確保紙板是不會隨意滑動的安全性，紙板在正常情形下不
    太會因為大家走動造成移位，若有人去踢到，去巡檢時會再
    固定好紙板固定就一個技巧，把紙板塞到飲水機底下，不太
    需要工具等語（見本院卷第340至346頁筆錄），並有被告所
    提證人鍾辰蕙鋪設紙板之監視器畫面翻拍照片為證（本院卷
    第124至128頁）。
　⒉依證人鍾辰蕙前開證述內容，可知飲水機前系爭區域因員工
    利用飲水機洗滌物品時有將水滴濺到地板，導致該處地板濕
    滑，或因走動、踩踏導致鋪設紙板滑動，故證人鍾辰蕙以將
    紙板塞入飲水機下方用以固定等情。但以證人鍾辰蕙未採取
    固定裝置以防止紙板之滑動，則系爭區域位於廁所門口前方
    ，除至飲水機取水員工外，尚有出入使用廁所之員工行經該
    處，則在員工往來經過系爭區域情形下，紙板亦有遭踢倒滑
    動之可能。則被告僅指示採取設紙板吸水方式止滑，卻未考
    量紙板吸水或遭踩踏移位時形成與地板間之間隙，以致紙板
    與地板間之摩擦係屬降低，造成紙板無法緊貼地板而滑動，
    經過之人因而滑倒可能，而採取必要裝置固定紙板或鋪設吸
    水防滑踏墊以防止滑倒意外發生，是被告關於其所經營管理
    之職場環境顯有未盡善良管理人之注意義務，而就系爭事故
    之發生具有過失。原告因系爭事故受有系爭傷害，被告依民
    法第184條第1項前段規定，自應負侵權行為賠償責任。
　㈢關於原告請求損害賠償之金額，茲審酌如下：
　⒈醫療費用：
　　原告主張因就醫支出醫療費用總計9萬6,884元，業據其提出
    振興醫院醫療費收據影本7紙及臺北醫學大學附設醫院醫療
    費用收據影本1紙為證（本院卷第34至40頁、第361頁），且
    為被告所不爭執（見本院卷第454頁筆錄），原告此部分請
    求為有理由。
　⒉醫療用品、器材費用：
　　原告主張支出醫療用品費用2萬3,975元，並提出統一發票影
    本3紙為證（本院卷第42、44頁），被告則抗辯除「助行器
    」外，其餘醫療用品均非必要。依原告所提109年12月19日
    統一發票所載，當日購入「酒精」5瓶及「醫療用品」1批，
    其中酒精部分因與傷口清潔相關，應屬必要費用外，關於「
    醫療用品」1批之具體項目為何並未載明，難認與治療系爭
    傷害相關，是此部分費用應予扣除。至原告購入「柺杖」、
    「四腳助行器」、「床邊輔助器」、「收合便盆椅」、「功
    能性護膝」、「輪椅」等器材，依振興醫院111年3月9日振
    行字第1110001377號函覆稱屬於必要之器材（本院卷第363
    頁），原告此部分費用請求應屬有據。於扣除未載具體項目
    之「醫療器材」費用1,195元，原告得請求之醫療用品費用
    為2萬2,780元（00000-0000）。
　⒊交通費用：
　　原告主張因就醫支出交通費用總計6,600元，業據其提出計
    程車收據影本3紙為證（本院卷第148、150頁），以原告受
    有左腳骨折之傷害，於就醫途中為避免碰觸他人，保護及固
    定傷口以利復健，應有搭乘計程車前往就醫之必要，是原告
    此部分請求為有理由。
　⒋親屬看護費用：
　⑴原告主張因系爭傷害需因由配偶照顧，以每日2,200元為標準
    ，請求109年12月16日至110年8月11日此段期間之看護費用5
    1萬400等語。按親屬代為照顧被害人之起居，固係基於親情
    ，但親屬看護所付出之勞力並非不能評價為金錢，雖因二者
    身分關係而免除被害人之支付義務，惟此種基於身分關係之
    恩惠，自不能加惠於加害人。故由親屬看護時雖無現實看護
    費之支付，仍應認被害人受有相當於看護費之損害，得向加
    害人請求賠償，始符公平原則（最高法院94年度台上字第15
    43號判決意旨參照）。被告於審理中雖抗辯看護費用應以每
    日1,000元為標準，惟本院審酌原告所受傷害程度及其年齡
    、復健情形，認原告主張以每日2,200元為計算標準，應屬
    適當。
　⑵原告主張於109年12月16日至同年月19日於在振興醫院住院期
    間有看護之必要，此部分為被告所不爭執，惟就原告主張出
    院後之看護費用，被告則抗辯並無看護必要等語（見本院卷
    第454頁筆錄）。依上開振興醫院111年3月9日振行字第1110
    001377號函稱：「住院及出院復健過程行動不便，出院後需
    全日照顧2個月」，評估原告出院後2個月仍需他人全日照顧
    ，是原告請求自109年12月16日至110年2月19日（66日）此
    段期間，以每日2,200元為標準，總計14萬5,200元（2200×6
    6）之看護費用，應予准許，逾此範圍之請求，則無理由。
　⒌工作損失：
  ⑴原告主張獨資設立藝東方公司，自行一人銷售陶瓷藝術品並
    賺取利潤，因系爭傷害自109年12月16日起至110年8月11日
    止不能工作，無法進行銷售，取消在大葉高島屋百貨、SOGO
    百貨復興館及中壢館之展覽檔期，依藝東方公司109年度損
    益及稅額計算表中損益項目記載之營業收入淨額453萬3,607
    元，計算每月銷售所得收入為37萬7,801元，是原告受有工
    作收入損失共295萬9,441元等語。經本院函詢振興醫院關於
    原告因系爭傷害不能工作之期間，依該院上開111年3月9日
    振行字第1110001377號函稱：「病患左下肢骨折，出院後宜
    修養二個月」，評估原告自出院後2個月不能工作，原告主
    張逾此期間至110年8月11日尚有不能工作情形，並不足採。
  ⑵按因故意或過失不法侵害他人之權利者，應負損害賠償責任
    ，民法第184條第1項前段定有明文，是行為人因其不法行為
    對被害人造成損害者，即須負損害賠償之責。但為避免損害
    賠償範圍為當事人所無法預知或過於龐大，就侵權行為之被
    害人原則上以直接被害人為限，除法律另有規定外，如民法
    第192條第1、2項規定「不法侵害他人致死者，對於支出醫
    療及增加生活上需要之費用或殯葬費之人，亦應負損害賠償
    責任。」、「被害人對於第三人負有法定扶養義務者，加害
    人對於該第三人亦應負損害賠償責任。」之情形下，間接被
    害人始得以加害人之侵權行為致其受有損失請求損賠償。
  ⑶藝東方公司為依公司法成立之法人，而按法人於法令限制內
    ，有享受權利負擔義務之能力，此為民法第26條前段所明定
    。又公司與股東人格各別，權利義務關係各自獨立，就股東
    個人所受損害，並不等同於公司損害。藝東方公司之唯一股
    東雖為原告，唯原告獨資成立藝東方公司，由藝東方公司對
    外營業獲取報酬，原告基於股東身分僅負有限責任，同時於
    稅捐負擔上，亦藉由營收歸入公司以繳納營利事業所得稅，
    而無庸繳納個人所得稅，是原告一方面藉由設立獨立法人，
    將公司所得與個人所得之分離而獲取利益，自無於本件訴訟
    中反將公司所得與其個人合而為一。況於法律性質上，藝東
    方公司因原告受有傷害無法工作導致業務損失，藝東方公司
    僅為間接被害人，其所受損失為「純粹經濟上損失」，在法
    律別無特別規定下，自無法將藝東方公司之業務損失列入原
    告之工作損失。又財政部北區國稅局宜蘭分局檢送藝東方公
    司108年、109年度損益及稅額計算表（本院卷第192至198頁
    ），藝東方公司於108年薪資支出36萬1,494元，對造原告10
    8年之稅務電子閘門財產所得調件明細表（見外放資料），
    原告於該年度自藝東方公司領取薪資36萬元；另依藝東方公
    司109年度損益及稅額計算表，其上雖記載「薪資支出」32
    萬3,634元，但對照原告109年之稅務電子閘門財產所得調件
    明細表（見外放資料），原告於109年並無該項薪資收入資
    料，顯然藝東方公司於109年並無給付薪資予原告。是原告
    於系爭事故發生之際，既無自藝東方公司領取任何薪資，其
    主張因不能工作至受有損害一節，自不足採，原告此部分請
    求應無理由。
　⒍慰撫金：
　　按精神慰撫金之賠償須以人格權遭遇侵害，使精神上受有痛
    苦為必要，其核給之標準固與財產上損害之計算不同，然非
    不可斟酌雙方身分資力與加害程度，及其他各種情形核定相
    當之數額（最高法院51年台上字第223號判例意旨參照）。
    原告因系爭事故受有系爭傷害，本院審酌原告因系爭傷害經
    多次回診、治療、復健，期間遭受生活上諸多不便，自可認
    其精神受有相當之痛苦。原告自陳為省立桃園高中畢業，經
    營陶瓷藝術品事業，名下有宜蘭縣員山鄉自住房地及股票投
    資；被告則為登記實收資本8億元之企業（見本院卷第433頁
    民事陳報狀、455頁筆錄），並有原告之稅務電子閘門財產
    所得調件明細表在卷可參。考量系爭事故發生經過、原告所
    受之傷勢與精神上所受痛苦等一切情狀，認原告請求之非財
    產上損害賠償於25萬元之範圍內，尚屬適當，逾此範圍之請
    求則不應准許。　
　⒎以上，原告得請求之損害償金額總計52萬1,464元（96884+22
    780+6600+145200+250000）。
　㈣按損害之發生或擴大，被害人與有過失者，法院得減輕賠償
    金額，或免除之。民法第217條第1項定有明文。被告抗辯查
    看相關監控影片，當日多人來去並無人跌倒，原告就系爭事
    故之發生亦與有過失云云（見本院卷第70頁民事答辯狀）。
    但依原告所稱當時係至飲水機裝水時發生系爭事故（見本院
    卷第116頁筆錄），且被告亦未提出任證據佐證原告在飲水
    機有任何不當舉動以致跌倒之事實，故尚難以原告在飲水機
    前裝水時滑倒，臆測原告就系爭事故之發生與有過失，是被
    告此部分抗辯殊無可採。　　
　㈤按給付無確定期限者，債務人於債權人得請求給付時，經其
    催告而未為給付，自受催告時起，負遲延責任；其經債權人
    起訴而送達訴狀，或依督促程序送達支付命令，或為其他相
    類之行為者，與催告有同一之效力；遲延之債務，以支付金
    錢為標的者，債權人得請求依法定利率計算之遲延利息；應
    付利息之債務，其利率未經約定，亦無法律可據者，週年利
    率為百分之5。民法第229條第2項、第233條第1項前段及第2
    03條分別定有明文。本件原告請求被告給付一定之金錢，屬
    以支付金錢為標的。從而，原告依上開規定，就所受損害賠
    償中，其中2萬2,740元（原告民事準備四狀追加請求之醫療
    費用1萬6,140元、就診交通費用6,600元）請求自民事準備
    四狀送達即111年4月21日（見本院卷第362-1頁送達證書）
    翌日起，其餘金額自起訴狀繕本送達即110年8月10日（見本
    院卷第61頁送達證書）翌日起至清償日止，均按週年利率百
    分之5計算之利息，為有理由。　　
四、綜上所述，原告基於侵權行為法律關係，請求被告給付52萬
    1,464元，及其中2萬2,740元自111年4月22日起，其餘49萬8
    ,724元自110年8月11日起，均至清償日止按週年利率百分之
    5計算之利息，為有理由，應予准許，逾此範圍之請求，則
    無理由，應予駁回。
五、兩造均陳明願供擔保，請准宣告假執行及免為假執行。就原
    告勝訴部分，經核於法要無不合，爰分別酌定相當之擔保金
    額，予以准許；至原告敗訴部分，其假執行之聲請因失所附
    麗，應併予駁回之。
六、本件事證已臻明確，兩造其餘之攻擊或防禦方法及證據，經
    本院斟酌後，認為均不足以影響本判決之結果，自無一一詳
    予論駁之必要，併此敘明。
七、據上論結，原告之訴為一部有理由、一部無理由，依民事訴
    訟第79條、第390條第2項、第392條第2項，判決如主文。
中　　華　　民　　國　　111 　年　　9 　　月　　19　　日
                          民事第二庭
                              法  官  辜  漢  忠  
以上正本係照原本作成。
如對本判決上訴，應於判決送達後20日內向本院提出上訴狀，若
委任律師提起上訴者，應一併繳納上訴審裁判費，否則本院得不
命補正逕行駁回上訴。
中　　華　　民　　國　　111 　年　　9 　　月　　19　　日
                              書記官   潘  盈  筠